【裁判字號】    96,重訴,1557
【裁判日期】    970229
【裁判案由】    清償借款
【裁判全文】
臺灣臺北地方法院民事判決            96年度重訴字第1557號
原      告    日盛國際商業銀行股份有限公司
法定代理人    戊○○
訴訟代理人    丁○○
被      告    力長企業股份有限公司
兼法定代理人  甲○○
共      同
訴訟代理人    丙○○
被      告    乙○○
訴訟代理人    林玠民律師
被      告    己○○
上列當事人間請求清償借款事件，本院於民國97年2月22日言詞
辯論終結，判決如下：
    主      文
被告應連帶給付原告新臺幣壹仟陸佰萬元，及如附表所示之利息
與違約金。
訴訟費用由被告連帶負擔。
    事實及理由
一、原告主張：被告己○○原為被告力長企業股份有限公司（下
    稱力長公司）法定代理人，於民國91年2月6日代表力長公司
    邀同被告甲○○及乙○○為力長公司向伊借款之連帶保證人
    ，己○○並自任連帶保證人，兩造簽有中長期授信合約書，
    約定如遲延繳款，逾期6個月以內按約定利率之1成，逾期6
    個月以上改按約定利率之2成計付違約金，且如有任何一宗
    債務不依約償還，力長公司即喪失期限利益。嗣91年3月6日
    ，被告力長公司向伊借款新臺幣（下同）1億6000萬元，約
    定於5年期間內，按伊基本放款利率加碼1.05％機動計付利
    息（隨放款利率加碼標準機動調整），93年1月6日又簽訂變
    更契約書，約定自92年12月7日起改按伊基準利率加碼2.51
    ％機動計息（當時為6％）。惟被告力長公司僅攤還1億4400
    萬元本金及至95年12月6日之利息，依約所欠債務視為全部
    到期，計欠1600萬元，及如附表所示之利息與違約金。為此
    ，依中長期授信合約書起訴，並聲明：如主文第1項所示。
二、原告主張之事實，業據其提出中長期授信合約書、授信動用
    申請書、變更契約書、放款往來明細查詢一覽表、融資交易
    憑證、應收帳款繳息通知單為證，且為被告力長公司兼法定
    代理人甲○○及被告乙○○所不爭執，被告己○○經合法通
    知，未於言詞辯論期日到場爭執，亦未提出書狀以供本院斟
    酌，自堪信為真正。
三、被告力長公司兼法定代理人甲○○及被告乙○○雖稱希能分
    期償還等語，惟按任何一宗債務屆期不依約清償或償還本金
    時，借款即視為全部到期，為中長期授信合約書第6條第1項
    第1款所明定。本件被告力長公司未依約償還，既如前述，
    原告主張被告力長公司已喪失期限利益，應一次全數清償欠
    款，自屬有據。又本件不具長期問不能履行之性質，且原告
    未同意給予分期利益，依民事訴訟法第396條第1項規定，仍
    難為分期給付之判決。從而，原告起訴，請求被告連帶給付
    1600萬元及如附表所示之利息與違約金，為有理由，應予准
    許。
四、訴訟費用負擔之依據:民事訴訟法第85條第2項。
中    華    民    國    97    年    2     月    29    日
                  民事第六庭  法  官  許純芳
以上正本係照原本作成
如對本判決上訴，須於判決送達後20日內向本院提出上訴狀。
中    華    民    國    97    年    2     月    29    日
                              書記官  潘惠梅
附表：
┌──────┬────────────┬───────────┐
│計 息 本 金 │利息                    │違約金                │
│（新臺幣）  ├──────┬─────┼───────────┤
│            │計息期間    │利率(年息)│期間及利率（年息）    │
├──────┼──────┼─────┼───────────┤
│16,000,000元│自12.7.起  │5.5％     │自1.8.起至清償日止，│
│            │至清償日止  │          │逾期6個月以內，按左開 │
│            │            │          │利率之1成計算，逾期6個│
│            │            │          │月以上，超過6個月部分 │
│            │            │          │按左開利率之2成計算。 │
└──────┴──────┴─────┴───────────┘


司法院資訊處製作；財團法人民間司法改革基金會備份。
